臺灣高等法院高雄分院民事裁定
111年度家抗字第19號
抗  告  人  廖崇閔  

上列抗告人因與相對人ROHAYATI(中文名：廖素娟)間離婚事件，
對於中華民國111年3月10日臺灣屏東地方法院110年度婚字第188
號所為裁定提起抗告，本院裁定如下：
    主  文
原裁定廢棄，發回臺灣屏東地方法院。
    理  由
一、按起訴不合程式或不備其他要件，依其情形可以補正，經審
    判長定期間命其補正而不補正者，法院應以裁定駁回之，民
    事訴訟法第249條第1項第6款固有明文。所謂「起訴不合程
    式」，係指同法第244條第1項、第116條第1項第1款、第2款
    、第117條等書狀程式、及同法第一編第三章第二節訴訟費
    用，至「其他法定要件」，係指原告起訴，除上開法定程式
    外，有時尚須具備其他法定要件，如：應經調解調處程序、
    應經協議協調程序、應經親屬會議決議程序、應得為訴訟必
    要之允許、應備附帶民事訴訟之要件等是。又送達，除別有
    規定外，由法院書記官依職權為之；訴狀應與言詞辯論期日
    之通知書，一併送達於被告，則分別為民事訴訟法第123條
    、第251條第1項所明定，並依家事事件法第51條規定，於家
    事訴訟事件準用之。次按於外國為送達者，應囑託該國管轄
    機關或駐在該國之中華民國使領館或其他機構、團體為之；
    囑託外國管轄機關或駐在該國之中華民國大使、公使、領事
    或其他機構、團體為送達者，應由囑託法院函請外交部辦理
    。前項送達，受送達人為外國人時，其送達之通知及裁判書
    類，仍應以我國文字製作，惟如囑託外國管轄機關為送達者
    ，應備有關訴訟文書之譯本。囑託駐在該國之中華民國大使
    、公使、領事或其他機構、團體為送達者，除民事訴狀可由
    當事人附譯本外，關於法院之裁判書類得附主文譯本。依民
    事訴訟法第145條第2項為送達者，受送達人為外國人時，亦
    應備相關訴訟文書之譯本，民事訴訟法第145 條第1項及辦
    理民事訴訟事件應行注意事項第139條雖有規定。然我國法
    院囑託外交部，請求我國駐外單位送達司法文書所需具備之
    當地語文譯本，僅為訴訟文書送達之方法，屬法院進行訴訟
    之行為，且法院翻譯文書倘須支出必要費用，尚得依民事訴
    訟法第77條之23規定向當事人徵收，從而當事人因司法互助
    請求對在國外之當事人送達訴訟文書，需備譯本，自非民事
    訴訟法第249條第1項第6款規定所謂「起訴之程式或其他要
    件」，應屬至明。
二、抗告意旨以：兩造於民國94年8月25日結婚後，相對人即於9
    6年10月11日返回印尼迄今未回，兩造已難以繼續維持婚姻
    ，本件起訴後因抗告人作業疏失，事情繁忙未注意訴狀應翻
    譯，然已於111年3月11日委請專業翻譯社翻譯完成並寄回原
    法院等語。
三、查原法院固於111年1月12日以書狀裁定命抗告人於20日內提
    出經合格翻譯人員翻譯之起訴狀、送達證書及言詞辯論期日
    通知書之印尼翻譯本，並諭知逾期駁回起訴（見原審卷第67
    頁），惟依上說明，因司法互助請求送達文書所需譯本提出
    ，僅為送達之法院訴訟行為所需，顯非上開第6款規定之起
    訴之程式或其他要件，原法院以抗告人逾期未提出起訴狀印
    尼譯本為由，依該規定認抗告人之訴不合法，駁回其訴，殊
    屬誤會。抗告意旨指摘原裁定不當，求予廢棄，為有理由。
    爰由本院將裁定廢棄，發回原法院另為適法之處理。
四、據上論結，本件抗告為有理由，爰裁定如主文。
中　　華　　民　　國　　111 　年　　4 　　月　　20　　日
                      家事法庭
                        審判長法  官 蘇姿月
                              法  官 郭宜芳
                              法  官 謝雨真
以上正本證明與原本無異。
本件不得再抗告。　　　　　　　　　　　　　　　　　　　
中　　華　　民　　國　　111 　年　　4 　　月　　20　　日
                              書記官 陳勃諺